【裁判字號】    98,交聲,2372
【裁判日期】    980803
【裁判案由】    違反道路交通管理處罰條例聲明異議
【裁判全文】
臺灣臺北地方法院交通事件裁定        98年度交聲字第2372號
原處分機關  臺北市交通事件裁決所
異  議  人
即受處分人  甲○○
上列異議人即受處分人因違反道路交通管理處罰條例案件，對於
臺北市交通事件裁決所於中華民國98年7月6日所為之處分（原處
分案號：北市裁罰字第裁22-1AD723085號），聲明異議，本院裁
定如下：
    主  文
異議駁回。
    理  由
一、按公共汽車招呼站10公尺內，不得臨時停車，而禁止臨時停
    車處所不得停車，道路交通安全規則第111條第1項第2款、
    第112條第1項第1款分別定有明文。復按汽車駕駛人在禁止
    臨時停車處所停車者，處新臺幣（下同）600元以上1,200元
    以下罰鍰，道路交通管理處罰條例第56條第1項第1款亦有規
    定。又行為人如於禁止臨時停車處所停放小型車，嗣為警逕
    行舉發，而在舉發違反道路交通管理事件通知單上所載之應
    到案日期前聽候裁決，經主管機關調查後仍認定其有上開違
    規行為者，依違反道路交通管理事件統一裁罰基準表之規定
    ，需對該行為人處以900元之罰鍰。
二、本件異議人即受處分人甲○○所有之車牌號碼6E-8477號自
    用小客車，於民國98年4月22日10時38分許，停放臺北市○
    ○○路41號周邊、距離公共汽車招呼站10公尺內之處所，經
    臺北市停車管理工程處執勤人員以受處分人有道路交通管理
    處罰條例第56條第1項第1款規定之違規行為，掣發臺北市政
    府交通局舉發違反道路交通管理事件通知單（北市交停字第
    1AD723085號）予以舉發，嗣受處分人不服提出申訴，原處
    分機關函請舉發單位臺北市停車管理工程處調查結果，仍認
    受處分人有上開違規行為，乃依道路交通管理處罰條例第56
    條第1項第1款規定，於98年7月6日以北市裁罰字第裁22-1AD
    723085號裁決書裁處受處分人罰鍰900元。
三、本件受處分人異議意旨略以：經伊前往伊之車輛該日停車地
    點丈量，伊之車輛當時停放之位置，距離公車招呼站超過10
    公尺外，且該公車招呼站前地上劃設有「公車停靠區」字樣
    ，其中之「區」字，也距離公車招呼站超過10公尺，是原處
    分所認定之事實並非真實；而該處平日公車、乘客均稀少，
    伊之車輛停放之地點，每日均有人停車，卻未見舉發，是否
    屬默認該處可合法停車？從而，原處分容有違誤，應予撤銷
    云云。
四、經查：
  (一)按道路交通管理處罰條例第55條第2款之所以規定公共汽車
    招呼站10公尺內不得臨時停車，其立法意旨係在避免其他車
    輛占用公共汽車招呼站，妨礙公共汽車停靠上、下客，以大
    客車全長大抵均在10公尺以上（道路交通安全規則第38條規
    定大客車之之全長限制為12.2公尺），故再加計公共汽車停
    靠及駛出時行駛之距離，應解為「距離公共汽車招乎站前後
    各10公尺均不得臨時停車」。交通部（82）交路字第032732
    號函示亦表示：「公共汽車招呼站10公尺禁止臨時停車之計
    算，係指距離公共汽車招呼站前後各10公尺均不得臨時停車
    ，此有上開函文1紙在卷可證。而公車招呼站前常設有「公
    車停靠區」，其目的即在提醒駕駛人，該處係公共汽車停靠
    時所須使用之區域，不得在該處停車或臨時停車。目前臺北
    市停車管理工程處取締於公共汽車招呼站違停車輛，若公共
    汽車招站地面上劃設有「公車停靠區」，則以其劃設範圍內
    為取締對象，此有臺北市停車管理工程處98年7月28日北市
    停管字第0983517200號函1紙在卷可證。
  (二)本件異議人即受處分人甲○○所有之車牌號碼6E-8477號自
    用小客車，於民國98年4月22日10時38分許，停放臺北市○
    ○○路41號周邊、公共汽車招呼站前之「公車停靠區」內，
    而經臺北市停車管理工程處執勤人員以受處分人有道路交通
    管理處罰條例第56條第1項第1款規定之違規行為，掣發臺北
    市政府交通局舉發違反道路交通管理事件通知單（北市交停
    字第1AD723085號）予以舉發等情，為受處分人所不爭執，
    有採證照片2幀、上開舉發通知單1紙在卷可證。揆諸前揭說
    明，受處分人有在禁止臨時停車處所停車之違規行為，堪以
    認定。又該處既屬禁止臨時停車之處所，即使有他人違規停
    車，受處分人亦不得據此主張自身之違規行為為合法。從而
    ，受處分人上開所辯，均無足取。
五、綜上所述，本件受處分人有前揭違規行為，原處分機關依道
    路交通管理處罰條例第56條第1項第1款規定，裁處受處分人
    罰鍰900元，核無違誤，本件受處分人之異議為無理由，自
    應將其異議駁回。
據上論斷，應依道路交通案件處理辦法第19條，裁定如主文。
中    華    民    國    98    年    8     月    3     日
                      交通法庭  法  官  劉素如
上正本證明與原本無異。
如不服本裁定，應於裁定送達後5 日內向本院提出抗告狀。
                                書記官  陳育君
中    華    民    國    98    年    8     月    3     日


司法院資訊處製作；財團法人民間司法改革基金會備份。
